臺灣高等法院刑事判決
110年度交上易字第302號
上  訴  人  
即  被  告  江春忠
上列上訴人因過失傷害案件，不服臺灣新竹地方法院110年度交
易字第251號，中華民國110年8月26日第一審判決（起訴案號：
臺灣新竹地方檢察署110年度偵字第2561號），提起上訴，本院
判決如下：
    主  文
上訴駁回。               
    事實及理由
一、經本院審理結果，認第一審以上訴人即被告甲○○犯刑法第28
    4條前段過失傷害罪，處拘役50日，並諭知易科罰金之折算
    標準為新臺幣（下同）1,000元折算1日，核其認事用法及量
    刑均無不當，應予維持，除補充被告於本院之自白為證據外
    ，其餘均引用第一審判決書記載之事實、證據及理由（如附
    件）。
二、被告上訴意旨略以：被告於犯後已與另一名被害人周仕旻達
    成和解，被害人周仕旻於偵查中亦撤回告訴，而積極與告訴
    人乙○○洽談和解事宜多次，惟因告訴人要求賠償金額過高無
    法達成共識致和解破局，原判決謂「被告未能與告訴人成立
    和解，亦未賠償告訴人」，顯然漏未審酌被告犯後態度與其
    他案件有別，原審量刑未洽。另原判決漏未審酌被告業與另
    一名被害人周仕旻達成和解，且後續積極處理之態度，又被
    告月薪2萬多元，需扶養配偶及2名未成年子女，若要負擔易
    科罰金金額，顯然對被告造成不小經濟負擔，請求從輕量刑
    並給其緩刑機會等語。
三、按量刑輕重，屬法院得依職權自由裁量之事項，苟其量刑已
    以行為人之責任為基礎，並斟酌刑法第57條各款所列情狀，
    在法定刑度內，酌量科刑，無偏執一端，致明顯失出失入情
    形，自不得指為不當或違法（最高法院103年度台上字第291
    號、第331號判決意旨參照）；且在同一犯罪事實與情節，
    如別無其他加重或減輕之原因，下級審量定之刑，亦無過重
    或失輕之不當情形，則上級審法院對下級審法院之職權行使
    ，原則上應予尊重（最高法院85年度台上字第2446號判決意
    旨參照）。經查原審已斟酌：被告未能善盡駕駛注意義務，
    導致告訴人受傷之結果，應予非難，並衡酌告訴人所受之傷
    勢及被告違反義務之程度，兼衡被告犯後坦承犯行之態度，
    惟迄未能與告訴人成立和解，亦未賠償告訴人，暨被告自述
    高中畢業之教育程度，現從事汽車烤漆業，與配偶、2名未
    成年子女同住，需扶養2名未成年子女，家庭經濟狀況普通
    等刑法第57條各款所列情狀為被告量刑之基礎而為量刑。故
    被告上訴意旨所述情狀原審均已審酌，並無濫用量刑權限，
    亦無判決理由不備，或其他輕重相差懸殊等量刑有所失出或
    失入之違法或失當之處。被告雖稱其有和解意願，惟查案發
    迄今已近1年2月，被告仍未能與告訴人達成和解，告訴人亦
    到庭表示因其有做二次手術及須看美容科，雙方金額有差距
    ，目前和解金額仍談不攏等語，故本案迄辯論終結時，被告
    仍未能與告訴人達成和解而有量刑基礎改變之情事。至被告
    雖主張與另名被害人周仕旻已達成和解等情，惟該名被害人
    部分並據檢察官起訴，並不在本院理範圍，故被告是否與該
    名被害人和解與本案無涉。是被告上訴意旨認原審量刑過重
    ，指摘原判決不當，係對原判決就刑之量定已詳予說明審酌
    之事項，再為爭執，為無理由。又被告既未與告訴人達成和
    解，告訴人亦未表示寬宥被告，故本案尚不宜予以緩刑之宣
    告。綜上所述，被告之上訴為無理由，應予駁回。　　　
據上論斷，應依刑事訴訟法第368條、第373條，判決如主文。
本案經檢察官黃瑞盛提起公訴，檢察官林安紜到庭執行職務。
中　　華　　民　　國　　110 　年　　12　　月　　28　　日
     　　　　　　 刑事第十六庭  審判長法　官  葉騰瑞
                                      法　官  古瑞君
                                      法　官  廖紋妤
以上正本證明與原本無異。
不得上訴。
                                      書記官  江珮菱
中　　華　　民　　國　　110 　年　　12　　月　　28　　日

附件：
臺灣新竹地方法院刑事判決
110年度交易字第251號
公  訴  人　臺灣新竹地方檢察署檢察官
被　　　告　甲○○　
上列被告因過失傷害案件，經檢察官提起公訴（110年度偵字第2
561號），被告於本院準備程序中，就被訴事實為有罪之陳述，
經本院告知簡式審判程序意旨，並聽取公訴人及被告之意見後，
本院裁定依簡式審判程序審理，並判決如下：
    主  文
甲○○犯過失傷害罪，處拘役伍拾日，如易科罰金，以新臺幣壹仟
元折算壹日。
    事  實
一、甲○○於民國109年10月9日上午10時許，駕駛車牌號碼000-00
    00號自用小客車，沿新竹市東區公道五路2段由東往西方向
    行駛快車道第四車道，行經公道五路2段與東勢街交岔路口
    ，欲右轉駛入東勢街時，本應注意駕駛人駕駛車輛，應遵守
    道路交通標誌、標線、號誌之指示，而設有劃分島劃分快慢
    車道之道路，在快車道行駛之車輛不得右轉彎，且在設有禁
    止左右轉標誌之路口不得左右轉，而依當時天候晴、日間自
    然光線、柏油路面、乾燥、無缺陷、無障礙物、視距良好等
    一切情形，客觀上並無不能注意之情事，竟疏未注意及此，
    在設有劃分島劃分快慢車道及快車道禁止右轉標誌之上開路
    口貿然右轉，欲駛入東勢街。適有周仕旻騎乘車牌號碼000-
    0000號普通重型機車後載乙○○，沿公道五路2段由東往西方
    向行駛慢車道，亦行至上開路口，見狀煞避不及，兩車因而發
    生碰撞，致乙○○倒地後，受有左雙踝骨折及左肱骨骨折之傷
    害。甲○○於肇事後，在未被有偵查犯罪職權之機關或公務員
    發覺前，主動向據報前往現場處理道路交通事故之員警坦承
    肇事而接受裁判。
二、案經乙○○訴由新竹市警察局第二分局報告臺灣新竹地方檢察
    署檢察官偵查起訴。
　　理  由
壹、程序部分 
　　本案被告甲○○所犯係死刑、無期徒刑、最輕本刑為3年以上
    有期徒刑以外之罪，其於準備程序中就被訴事實為有罪之陳
    述，經法官告知簡式審判程式之旨，並聽取公訴人、被告之
    意見後，經本院依刑事訴訟法第273條之1第1項之規定，裁
    定進行簡式審判程序。是本案之證據調查方式及證據能力之
    有無，依刑事訴訟法第273條之2及第159條第2項之規定，不
    受同法第159條第1項、第161條之2、第161條之3、第163條
    之1及第164條至第170條規定之限制，合先敘明。　　
貳、實體部分　
一、認定犯罪事實所憑之證據及認定之理由：
　㈠上揭犯罪事實，業據被告甲○○於警詢、偵查及本院準備程序
    及審理中均坦承不諱（偵字第2561號卷第5至6頁、第46頁、
    本院卷第51、53頁、第57頁），核與證人即告訴人乙○○、證
    人周仕旻於警詢及偵查中之證述相符（偵字第2561號卷第13
    至14頁、第10至11頁、第45頁反面至第46頁），並有告訴人
    乙○○之新竹馬偕紀念醫院普通診斷證明書1份（偵字第2561
    號卷第17頁）、被告之新竹市警察局交通警察隊第三組道路
    交通事故肇事人自首情形紀錄表1份（偵字第2561號卷第18
    頁）、道路交通事故談話紀錄表2份（偵字第2561號卷第23
    、24頁）、道路交通事故現場圖（偵字第2561號卷第25頁）
    、道路交通事故調查報告表㈠、㈡（偵字第2561號卷第26、27
    頁）、新竹市○○○○○○○道路○○○○○○○○○○○○○0000號卷第28頁）
    各1份、道路交通事故照片24張（偵字第2561號卷第29至34
    頁）、監視器錄影畫面截圖3張（偵字第2561號卷第35頁正
    反面）、證號查詢汽車駕駛人資料（偵字第2561號卷第36頁
    ）、證號查詢機車駕駛人資料（偵字第2561號卷第37頁）各
    1份、車輛詳細資料報表2份（偵字第2561號卷第38、39頁）
    附卷可稽，足見被告上開任意性自白，核與事實相符，堪予
    採信。
　㈡按駕駛人駕駛汽車，應遵守道路交通標誌、標線、號誌之指
    示；汽車行駛至交岔路口，其行進、轉彎，應依下列規定：
    …六、設有劃分島劃分快慢車道之道路，在慢車道上行駛之
    車輛不得左轉，在快車道行駛之車輛不得右轉彎。…七、轉
    彎車應讓直行車先行。道路交通安全規則第90條第1項、第1
    02條第1項第6款、第7款分別定有明文。本件被告為領有合
    格駕駛執照之汽車駕駛人，自然應遵守上述規定行駛，而依
    道路交通事故調查表㈠所示（偵字第2561號卷第26頁），本
    案事故發生時，天候晴、日間自然光線、柏油路面乾燥、無
    缺陷、視距良好、無障礙物，並無不能注意之情事，被告疏
    未注意及此，在快車道且禁止右轉之路口貿然右轉，復未注
    意轉彎車應讓直行車先行，肇致本件車禍，足見被告對本件
    車禍之發生確有過失，應屬明確。又告訴人乙○○確係因本件
    車禍受有前開傷害，顯然被告之過失與告訴人乙○○之傷害間
    確具有相當因果關係無訛。至被告稱告訴人當時超速亦有過
    失等語（本院卷第58至59頁），惟告訴人乙○○案發當時乘坐
    於證人周仕旻之機車後座，並非騎乘機車之人，告訴人乙○○
    本人並無超速之過失可言，且證人周仕旻對於本件交通事故
    之發生縱與有過失，仍無解於本件被告罪責之成立，併此指
    明。
　㈢本案事證明確，被告上開犯行，洵堪認定，自應依法予以論
    罪科刑。
二、論罪科刑： 
　㈠核被告所為，係犯刑法第284條前段之過失傷害罪。
　㈡又被告於本件車禍發生後，報案人或勤指中心轉來資料未報
    明肇事人姓名，處理人員前往現場處理時，肇事人在現場，
    並當場承認為肇事人乙情，有新竹市警察局交通警察隊第三
    組道路交通事故肇事人自首情形紀錄表在卷足憑（偵字第25
    61號卷第18頁），足認被告係於有偵查犯罪權限之公務員知
    悉肇事者係何人前，留待現場向前來處理之員警坦承肇事，
    並接受裁判，核與自首之規定相符，應依刑法第62條前段之
    規定減輕其刑。
　㈢爰以行為人之責任為基礎，審酌被告未能善盡駕駛注意義務
    ，導致告訴人受傷之結果，應予非難；並衡酌告訴人所受之
    傷勢及被告違反義務之程度，兼衡被告犯後坦承犯行之態度
    ，惟迄今未能與告訴人成立和解，亦未賠償告訴人，暨被告
    自述高中畢業之教育程度，現從事汽車烤漆業，與配偶、2
    名未成年子女同住，需扶養2名未成年子女，家庭經濟狀況
    普通（本院卷第57頁）等一切情狀，量處如主文所示之刑，
    並諭知易科罰金之折算標準，以資懲儆。
據上論斷，應依刑事訴訟法第273條之1第1項、第299條第1項前
段，判決如主文。
本案經檢察官黃瑞盛提起公訴，檢察官劉得為到庭執行職務。
中　　華　　民　　國　　110 　年　　8 　  月　　26　　日
                  刑事第三庭    法  官  王靜慧  
以上正本證明與原本無異。
如不服本判決應於收受本判決後20日內向本院提出上訴書狀，上
訴書狀應敘述具體理由。上訴書狀未敘述上訴理由者，應於上訴
期間屆滿後20日內補提理由書狀於本院(均須按他造當事人之人
數附繕本 )「切勿逕送上級法院」。 
                                書記官  林曉郁
中　　華　　民　　國　　110 　年　　8 　　月　　26　　日
附錄本案論罪科刑法條：　　
中華民國刑法第284條
因過失傷害人者，處1年以下有期徒刑、拘役或10萬元以下罰金
；致重傷者，處3年以下有期徒刑、拘役或30萬元以下罰金。